# 请教本年注销的公司如何审计

提问人：偶买噶 时间：2018-01-15 10:54:33
被审计单位子公司众多，为了压缩层级，本年注销了几个非主业子公司，子公司收入、资产相对都不大，本年对注销的公司也不单独出报告，请问 要履行什么审计程序呢，总体审计策略，期后复核什么的还都要做么？

回答人：chenyiwei
因为“本年对注销的公司也不单独出报告”，故按照集团审计要求，考虑这些子公司是否为重要组成部分，确定相应审计策略为全面审计、特定范围审计还是有限审阅，并合理确定分摊的实际执行重要性水平或差异临界值等。